【裁判字號】    99,審聲,99
【裁判日期】    991126
【裁判案由】    停止執行
【裁判全文】
臺灣高雄地方法院民事裁定              99年度審聲字第99號
聲  請  人  李三貴
相  對  人  李添福
相  對  人  合作金庫商業銀行股份有限公司
法定代理人  劉燈城
相  對  人  華南商業銀行股份有限公司
法定代理人  王濬智
相  對  人  台灣土地銀行股份有限公司
法定代理人  張義雄
相  對  人  合作金庫資產管理股份有限公司
法定代理人  吳萬順
相  對  人  高雄縣大寮鄉農會
法定代理人  黃景福
上列當事人間聲請停止執行事件，本院裁定如下：
    主  文
聲請人供擔保新台幣壹佰貳拾伍萬元後，本院民國九十三年度執
字第二六九一二號執行事件之強制執行程序就，於本院民國九十
九年度補字第一五八七號第三人異議之訴事件判決確定前應暫予
停止執行。
  理  由
一、按有提起異議之訴時，法院因必要情形或依聲請定相當並確
    實之擔保，得為停止強制執行之裁定，強制執行法第18條第
    2 項定有明文。又按法院依強制執行法第18條第2 項定擔保
    金額而為准許停止強制執行之裁定者，該項擔保係備供債權
    人因停止執行所受損害之賠償，其數額應依標的物停止執行
    後，債權人未能即時受償或利用該標的所受之損害額，或因
    另供擔保強制執行所受之損害額定之，非以標的物之價值或
    其債權額為依據，有最高法院86年度台抗字第442 號裁定意
    旨可供參酌。
二、聲請意旨略以：聲請人所有坐落高雄縣大樹鄉○○段1133、
    1134、1135、1136、1137、1138、1140地號土地上，無門牌
    號碼未辦保存登記之鐵架造建物為四座雞舍，其中一座即第
    三籠雞舍，面積為1981.56 平方公尺（下稱系爭雞舍），經
    相對人聲請本院民事執行處以93年度執字26912 號事件予以
    查封在案。然系爭建物為聲請人出資所興建，固聲請人為所
    有權人，並非地主所有，卻因未辦保存登記，而遭陸李秀鑾
    之債權人聲請查封拍賣，聲請人業已向鈞院提起第三人異議
    之訴，經鈞院以99年度補字第1587號受理在案，爰聲請准予
    提供擔保裁定停止本院93年度執字第26912 號強制執行程序
    等語。
三、經查，聲請人主張之上揭事實，業經本院調取上開強制執行
    及第三人異議之訴事件卷宗核閱無訛，足認若聲請人上開主
    張屬實，其將因系爭建物遭本院強制執行而受有難以回復之
    損害，在未經前開第三人異議之訴為實體判決確定前，自有
    停止該部分強制執行之必要。是以，本件聲請人之聲請有理
    由，應予准許。次查，聲請人聲請停止執行系爭建物，為相
    對人聲情執行拍賣公告中建號編號334 之鐵架造雞舍（下稱
    系爭建物），雖系爭建物依據平面圖共有四籠雞舍，聲請人
    所有為其中一籠，然就此雞舍部分為四籠合併計價，若就聲
    請人所稱之其中一籠停止執行，勢必影響其他三籠之拍賣，
    自無法割裂計算，則相對人未能即時受償所受損害之計算基
    準，應以系爭建物之價值而定，而非僅就其中一籠為計價。
    又相對人等聲請強制執行之債權額已高達為新臺幣（下同）
    102,635,301 元（相對人李添福670,000 元、合作金庫銀行
    63,000,000元、高雄縣大寮鄉農會21,450,000元、華南銀行
    15,517,634元、土地銀行1,997,677 元），高於系爭建物之
    鑑定價值5,688,000 元，故本件聲請人聲請停止強制執行，
    相對人無法即時受償之損害額應以5,688,000 元為限。再參
    酌聲請人提起之第三人異議之訴，屬得上訴至第三審之事件
    ，依司法院頒布之辦案要點規定，第一、二、三審辦案期限
    合計4 年4 月，相對人所受損害約為1,250,000 元（計算式
    ：5,688,00 0元×5%×52/12 ＝1,232,400 元，本院取其整
    數為酌定之金額），爰酌定本件之擔保金額如主文所示。
四、依強制執行法第18條第2 項，裁定如主文。
中    華    民    國    99    年    11    月    26    日
                    民事第二庭法  官  謝  雨  真
正本證明與原本無異。
如不服本裁定應於送達後10日內向本院提出抗告狀，並繳納裁判
費新台幣1,000元。
中    華    民    國    99    年    11    月    29    日
                              書記官  林  昭  吟

司法院資訊處製作；財團法人民間司法改革基金會備份。
